Youssef BENDELLAH





69000 Lyon, France



+33 6 14 65 07 90



youssef.bendellah@gmail.com



Permis B, Véhiculé



Mobilité Nationale



COMPÉTENCES

Langages: Python, PHP, SQL, JAVA, Javascript, UML, HTML5/CSS3

Frameworks et librairies : Scikitlearn, Pandas, Numpy, Pyspark, JupyterNootbook, Laravel

Autres : Talend, Power BI, Excel, Suite ELK, Confleunce Jira

Soft skills : Autonomie, Curiosité, esprit d'équipe



CERTIFICATIONS

- Machine Learning for Data science
- Réaliser des dashboards avec Power Bl
- Argumenter, convaincre et communiquer



LANGUES

Français : CourantAnglais : Bien



CENTRE D'INTÉRÊTS

- Engagement associatif
- Randonnée

Data Analyst avec 2 ans d'expérience en extraction, traitement et visualisation de données. Passionné par le domaine de la data, je suis en capacité de gérer mes compétences et de les utiliser au profit de votre entreprise. Disponible immédiatement.



COMPÉTENCES

- Compétences en SQL pour la manipulation de bases de données
- Analyse et exploration des données sous python
- Présentation des résultats d'analyses grâce à des outils de visualisation

Power BI et Kibana

- Compétences en statistiques et en modélisation de données
- Connaissance des méthodes de machine Learning
- Connaissance du management de projet et conduite de changement.



EXPÉRIENCES PROFESSIONNELLES

ORANGE LABS (LANNION) | 2021 - 2023 (20 mois)

Data Analyst : Amélioration du diagnostic des clients connectés à la Fibre d'Orange, cela nécessite:

- Élaboration d'un cahier des charges
- Identification et Extraction des données brutes
- Traitement et analyse des données massives
- Création d'un tableau de bord qui permet de retracer l'expérience client
- Création des modèles prédictifs.

Outils informatiques: Python, Power BI, Kibana, Dbeaver, Confluence Jira.

OEB (RENNES) | 2019 (6 mois)

Développeur Web : Développement d'une application Web permettant de synthétiser les données environnementales en Bretagne, cela nécessite:

- Analyse des besoins fonctionnels et concevoir l'architecture
- Modélisation des différentes fonctionnalités de l'application
- Traitement des données
- Test et Implémentation de l'application.

Outils informatiques: Laravel, PHP, Javascript, Postgresql, Talend.

JOBS SAISONNIERS | 2018 - 2023



FORMATIONS

2019-2021 : IGR-IAE Rennes

Master en Management et Administration des Entreprises. **Modules:** Système d'information, Comptabilité et Finance.

2018-2019: INSA Centre Val de Loire Blois

Ingénieur en Génie des Systèmes Industriels.

Modules: Data Scientist, Développement Web et Gestion de projet.

2016-2019: INPT Rabat, MAROC

Ingénieur en Télécommunications et technologie d'information.

Modules: Business Intelligence, SGBD, Statistiques et Réseaux.